【裁判字號】    90,自緝,230
【裁判日期】    900725
【裁判案由】    詐欺
【裁判全文】
臺灣臺中地方法院刑事判決                          九十年度自緝字第二三號
    自  訴  人  乙○○
    被      告  甲○○
右列被告因詐欺案件，經自訴人提起自訴，本院判決如左：
    主      文
甲○○無罪。
    理      由
一、本件自訴意旨略以：緣自訴人與被告甲○○在台中市○○路喜來登遊藝場認識，
    被告竟意圖為自己不法之所有，於八十九年八月間在上址，施展詐術，致使自訴
    人陷於錯誤交付新台幣（下同）九萬元，被告得手後，均避不見面，經自訴人函
    崔，亦置之不理，自訴人始知受騙，因認被告有犯刑法第三百三十九條第一項之
    詐欺罪等語。
二、按犯罪事實應依證據認定之，無證據不得推定其犯罪事實，又被告之犯罪不能證
    明者，應諭知無罪之判決，刑事訴訟法第一百五十四條及第三百零一條第一項分
    別定有明文。此項規定，依同法第三百四十三條之規定，於自訴程序亦準用之。
    又刑法第三百三十九條第一項詐欺罪之成立，以意圖為自己或第三人不法所有，
    以詐術使人將本人或第三人之物交付為要件，所謂以詐術使人交付，必須被詐欺
    人因其詐術而陷於錯誤，若其所用方法，不能認為詐術，亦不致使人陷於錯誤，
    即不構成該罪，最高法院亦著有四十六台上字第二六號判例可資參佐。
三、本件訊據被告對其與自訴人乙○○係於八十九年八月間在台中市○○路喜來登遊
    藝場認識，期間其曾向自訴人借款，並簽付本票一紙給自訴人收執之事實均不諱
    言，惟否認係蓄意詐欺。辯稱當時其僅向自訴人借款三萬元實拿二萬四千元另六
    千元係預扣利息，是自訴人為了保障清償才要求其簽付二倍金額之九萬元本票供
    其收執，且除了本件九萬元之本票外，其尚有向自訴人借款一萬五千元，亦實拿
    一萬二千元，另三千元是預扣利息，亦有簽付二倍金額本票四萬五千元，尚為自
    訴人持有中，其於借款後已還一萬八千元，餘款是因後來沒有工作，所以才未能
    給付的，並非蓄意詐欺等語。查本件被告與自訴人在台中市○○路喜來登遊藝場
    已認識多時，被告前並曾向自訴人借款多次，並均有還款等情，已據自訴人於本
    院審理中陳述在卷，足見本件自訴人所以同意借款給被告，無非係基於被告前多
    次之借款均能如期付款之信用，及基於二人認識情誼，並因被告有簽付借款二倍
    金額本票供自訴人持有，以為請求付款依據及追索保障，並非被告施用詐術甚明
    ，再本件前已清償部分借款，此亦為自訴人於本院審理中所不爭執之事實，顯見
    被告對於本件借款，尚無不法所有之意思，自不能僅因被告借款後，因一時無工
    作，未能如期完全給付欠款，遽認其有詐欺之犯行，此外復查無其他積極證據足
    以證明被告有詐欺犯罪事實，本件依首開說明，應為被告無罪之諭知。據上論斷
    ，應依刑事訴訟法第三百四十三條、第三百零一條第一項判決如主文。
中      華      民      國    九十      年      七      月    二十五    日
                                 臺灣臺中地方法院刑事第二庭
                                        法  官  柯  崑  輝
右正本證明與原本無異。
如不服本判決，應於送達後十日內向本院提出上訴狀 (須附繕本) ，上訴於台灣高等
法院台中分院。
                                        書記官
中      華      民      國    九十      年      七      月    二十六    日


司法院資訊處製作；財團法人民間司法改革基金會備份。
